臺灣臺南地方法院刑事判決　　　　　　　　　　　　　九十年度易字第一五一三號
　　公　訴　人　臺灣台南地方法院檢察署檢察官
　　被　　　告　辰○○
右列被告因詐欺案件，經檢察官提起公訴（八十九年度偵字第一一０七四、一二三四
一號），本院判決如左：
    主  文
辰○○共同連續意圖為自己不法之所有，以詐術使人將本人之物交付，處有期徒刑貳
年。
扣案之新台幣參拾肆萬肆佰元沒收。
    事  實
一、辰○○與寅○○（另行審結）共同意圖為自己不法所有並基於概括之犯意聯絡，
    夥同綽號「阿琴」之不詳姓名年籍成年女子，共組俗稱之「金光黨」之詐欺集團
    ，其方式為由辰○○假扮白癡女子且身懷鉅款，寅○○駕駛自小客車或計程車擔
    任司機負責載送，「阿琴」則擔任主導，負責尋找單獨年邁老人為目標，伺機向
    在附表所示地點之各獨行老人佯稱若能拿出與辰○○身上同額之金錢，即可得辰
    ○○身上所有金錢，使附表所示之老人等不疑有詐而陷於錯誤，於領款後將錢交
    予「阿琴」，「阿琴」再以無用之物趁機掉包後交予附表所示之各被害老人等（
    犯罪情形詳如附表所示）後逃逸，詐得之款項由辰○○、寅○○與「阿琴」朋分
    花用，嗣於八十九年九月二十六日上午在台南市○○街路上，辰○○等人又故技
    重施，向己○○○行騙，為己○○○之子庚○○發覺有異報警，旋於八十九年九
    月二十七日晚上十一時九分許，為警在台南市○區○○路、友愛街口逮獲欲取款
    之辰○○及寅○○，「阿琴」則趁隙逃逸，並扣得阿琴提供、供犯罪用之款項新
    台幣（下同）三十四萬四百元。
二、案經台南市警察局第二分局報請台灣台南地方法院檢察署檢察官偵查起訴。
    理  由
一、訊據被告辰○○固承認以上述方式詐騙金錢犯行，惟辯稱：伊僅作案三次（附表
    所示第六、第十四、第十五次）云云。惟查：
（一）被告辰○○及寅○○如何施詐等情，業據被害人午○○○、辛○○○、丙○○
      、甲○○○、巳○○○、丁○○○、壬○○、歐李如霜、卯○○、黃林雪玉、
      陳黃雲消、戊○○○、丑○○、己○○○等人指訴歷歷。且被害人等與被告並
      無怨隙，被害人等所述信無誣攀被告之理。
（二）被告之選任辯護人雖稱前述被害人係見報後，至警局報案，經警方告知可向被
      告請求民事賠償後，方改口稱係受被告二人所騙云云。然查被告遭逮捕後，見
      報而向警方報案之被害人除如附表所示者外，尚有癸○○○、子○○，其於警
      訊中均稱非被告對其行騙，而告訴人甲○○○、丁○○○、壬○○、陳黃雲消
      、黃林雪玉均指認僅有被告賴向之行騙，當時的司機不是另一被告寅○○，另
      附表其餘之告訴人方明確指認被告賴與被告鄭及另一不詳姓名成年女子共同做
      案，此均有警訊、偵查及本院審理筆錄可稽，顯見各被害人並未因可提民事訴
      訟求償而誣指被告二人均有向之詐騙財物之犯行，而是各依其確信而分別指認
      係被告賴或和被告鄭共同行騙，故附表所示各被害人之指述應屬可採。
（三）另被告辰○○欲以其曾於八十九年六月二日至六月七日出國及證人乙○○之證
      詞，證明自己僅作案三次（附表所示第六、第十四、第十五次），其他時間均
      在士林夜市賣衣服云云。但查：
１、被告辰○○雖於八十九年六月二日至六月七日不在國內，然該期間內附表所示之
    被害人並無人受騙，故此部份並不足為被告賴未詐騙附表所示被害人之證明。
２、再證人乙○○雖到庭證稱，被告於八十九年元旦前即又開始在士林夜市賣衣服，
    僅當年九、十月間沒看到人而已。被告並於本院審理中附和證人之詞，改稱僅在
    八十九年被收押禁見之期間沒賣衣服而已。然查被告辰○○於警訊（其於本院審
    理中自承警訊內容實在）中陳稱：（八十九年）過年後就沒做，就跟阿琴跑（見
    八十九年九月二十七日訊問筆錄）等語，顯與證人乙○○所述不符，而與本案附
    表被害人所指之被害期間均在八十九年農曆年後相符，故其事後翻異前詞，顯非
    可信。是被告所辯犯案次數一節，無非事後卸責之詞，不足採信。
（四）此外，並有各該被害人之存摺及提款單（均影本）在卷及扣案之款項可供佐證
      。本案事證明確，被告犯行堪以認定。
二、核被告辰○○所為，係犯刑法第三百三十九條第一項詐欺取財罪。被告辰○○先
    後多次詐欺犯行（含最後一次未遂部分），時間緊接，基本構成要件相同，顯係
    基於概括犯意為之，應依連續犯規定論以一詐欺取財既遂罪並加重其刑。被告辰
    ○○與另一被告寅○○、綽號「阿琴」之不詳姓名年籍成年女子間，有犯意聯絡
    及行為分擔，皆為共同正犯。爰審酌被告不思努力工作，企圖不勞而獲詐取他人
    大額金錢，造成危害至鉅、審理中又未與告訴人達成民事上和解等一切情狀，處
    如主文所示之刑，以資懲儆。扣案之款項為同案共犯「阿琴」所有，供犯罪所用
    之物，依法宣告沒收之。
據上論斷，應依刑事訴訟法第二百九十九條第一項前段，刑法第二十八條、第五十六
條、第三百三十九條第一項、第三十八條第一項第二款，判決如主文。
本案經檢察官陳本良到庭執行職務。
中      華      民      國    九十一    年    一      月    二        日
                              臺灣臺南地方法院刑事第五庭
                                      法  官  石 家 禎
附表：
┌─┬───┬──────┬──────┬────┬──────────┐
│  │犯罪人│  犯罪時間  │  犯罪地點  │被 害 人│所得財物(新台幣下同)│
├─┼───┼──────┼──────┼────┼──────────┤
│１│辰○○│八十九年二月│台南市○○街│午○○○│二萬七千元          │
│  │寅○○│某日        │一０八巷四十│        │                    │
│  │      │            │七號附近    │        │                    │
├─┼───┼──────┼──────┼────┼──────────┤
│２│辰○○│八十九年三月│高雄縣茄萣鄉│辛○○○│一百九十萬元        │
│  │寅○○│七日        │郵局前      │        │                    │
├─┼───┼──────┼──────┼────┼──────────┤
│３│辰○○│八十九年三月│台南市○○路│丙○○  │七十五萬元          │
│  │寅○○│二十二日    │            │        │                    │
├─┼───┼──────┼──────┼────┼──────────┤
│４│辰○○│八十九年五月│台南市○○路│甲○○○│八十三萬五千元      │
│  │      │五日        │一段電信局旁│        │                    │
├─┼───┼──────┼──────┼────┼──────────┤
│５│辰○○│八十九年五月│台南市○○路│巳○○○│五十萬元            │
│  │寅○○│十七日      │三段天公廟旁│        │                    │
├─┼───┼──────┼──────┼────┼──────────┤
│６│辰○○│八十九年五月│台南市○○路│丁○○○│七十萬元            │
│  │      │二十六日    │消防分隊前  │        │                    │
├─┼───┼──────┼──────┼────┼──────────┤
│７│辰○○│八十九年六月│台南市○○路│壬○○  │十九萬元            │
│  │      │八日  │與忠義路口  │        │                    │
├─┼───┼──────┼──────┼────┼──────────┤
│８│辰○○│八十九年六月│雲林縣斗六市│歐李如霜│三十萬元            │
│  │      │十一日      │西平路台電公司前      │                    │
├─┼───┼──────┼──────┼────┼──────────┤
│９│辰○○│八十九年六月│台南市○○路│卯○○  │六十萬元            │
│  │寅○○│十二日      │二段        │        │                    │
├─┼───┼──────┼──────┼────┼──────────┤
│１０│辰○○│八十九年六月│台南市○○路│黃林雪玉│二十萬元            │
│  │      │二十八日    │一段        │        │                    │
├─┼───┼──────┼──────┼────┼──────────┤
││辰○○│八十九年七月│台南市○○路│丁○○○│十六萬六千五百元    │
│  │      │十日        │二段三九八號│        │                    │
│  │      │            │前          │        │            │
├─┼───┼──────┼──────┼────┼──────────┤
││辰○○│八十九年八月│台南市○○路│戊○○○│五十萬元            │
│  │寅○○│四日        │與永華路口  │        │                    │
├─┼───┼──────┼──────┼────┼──────────┤
││辰○○│八十九年九月│雲林縣虎尾鎮│蔡棟  │二十一萬元          │
│  │      │十一日      │某圓環路旁  │        │                    │
├─┼───┼──────┼──────┼────┼──────────┤
││辰○○│八十九年九月│台南市大成國│丑○○  │四十萬元            │
│  │寅○○│十三日      │中前        │        │戒指乙只            │
│  │      │            │            │        │金鍊乙條            │
├─┼───┼──────┼──────┼────┼──────────┤
││辰○○│八十九年九月│台南市○○街│己○○○│未遂                │
│  │寅○○│二十六日    │            │        │                    │
└─┴───┴──────┴──────┴────┴──────────┘
右正本證明與原本無異。
如不服本判決應於送達後十日內向本院提出上訴狀。
                                      書記官  葉 東 平
中      華      民      國      九十一    年      一    月      二      日
附錄本案論罪科刑法條全文：
刑法第三百三十九條第一項：意圖為自己或第三人不法之所有，以詐術使人將本人或
                          第三人之物交付者，處五年以下有期徒刑、拘役或科或
                          併科一千元以下罰金。
